Melina Esmeralda Sosa Fuch

Full Stack Developer

Desarrolladora Full Stack, apasionada por crear aplicaciones web y móviles intuitivas y fáciles de usar. Con experiencia en la industria, construyendo proyectos propios y académicos, tengo una comprensión integral de varios marcos y bibliotecas de JavaScript, incluidos React, Redux y Node.js, diseño y administración de bases de datos.

Además de mis habilidades técnicas, tengo pensamiento creativo, habilidades para resolver problemas, trabajo en equipo, comunicación asertiva y efectiva, perseverancia y resiliencia.

Habilidades técnicas:

- HTML, - CSS, - Javascript,
- React, - Redux, - Node.js,
- Express, - PostgreSQL, - Sequelize,
- Bootstrap, - Git, - Scrum.

Experiencia:

Huellitas [Proyecto Grupal (8 integrantes)]

Data Management & Full-Stack Developer [Académico] --- Enero 2023 - Febrero 2023

Creación de un portal en línea para dar en adopción y/o adoptar mascotas de manera responsable. También se puede brindar apoyo económico a organizaciones que se involucran al momento de rescatar y cuidar animales, además de dar visibilidad a sus campañas de ayuda para los animalitos que lo necesitan.

Tecnologías utilizadas: PostgresSQL, Sequelize, Node.js, Express, React, Redux, Javascript, CSS, ReactLeaflet, Nodemailer, Mercadopago, Socket.io, entre otras.

SPA Dog's [Proyecto Individual]

Desarrollador Full Stack [Académico] --- Diciembre 2022 - Enero 2023

Creación de un SPA en el que se pueden ver diferentes razas de perros junto con información relevante sobre las mismas mediante una API externa.

Los usuarios tienen la posibilidad de postear sus propios perritos mediante un

formulario con rigurosas validaciones. Además, la plataforma cuenta con un

sistema de filtrado y ordenamiento de razas por nombre, peso y temperamentos.

Tecnologías utilizadas: PostgresSQL, Sequelize, Node.js, Express, React, Redux,

Javascript, CSS.

Educación:

Desarrollador Web Full Stack. Henry Boot Camp. Bootcamp de programación de

900 horas, 2023.

Licenciatura en Letras (2 años). Universidad Nacional de Mar del Plata. 2020 -

2022.

Contacto:

Gmail: sosafuchmelina@gmail.com

- Celular: +54 223 66 9 4470

- LinkedIn: https://www.linkedin.com/in/melina-sosa-fuch-1a7376207/

- Github: https://github.com/MelinaFuch

- Mar del Plata, Argentina.